---
title: "Alexandre_results"
format: docx
editor: visual
---

```{r}
library(tidyverse)
library(janitor)
library(GGally)
library(vroom)

```



## Estimating dark diversity

```{r general}

my_theme <- cowplot::theme_cowplot() + theme(
  axis.title = element_text(size = 26),
  axis.text = element_text(size = 24),
  legend.text = element_text(size = 22),
  plot.title = element_text(size = 30, face = "bold")
)

#dt <- vroom("DDCaatinga.csv") #|> 
  
dt <- vroom("df_correct.csv") |> rename(plots = 1)

dtt <- dt |> pivot_longer(-plots, names_to = "sp", values_to = "values") |> 
  group_by(sp) |> 
  mutate(sum_val = sum(values)) |> 
  #ggplot(aes(x=sum_val))+geom_histogram()
  filter(!sum_val < 3) |>
  ungroup() |>
  #summarise(n_distinct(sp))
  select(-sum_val) |> 
  pivot_wider(names_from = "sp", values_from = "values")

write.csv(dtt, "03-26-25_PlanilhaFiltrada.csv") # 3 areas pelo menos


library(DarkDiv)

#Estimating dark diversity
dark <- dtt[,-1] %>%
  DarkDiv(.)


obs_df <- dtt %>% 
  pivot_longer(-c(1), names_to = "sp", values_to = "obs") 


#Selecting column `plots` to bind it afterwards


sel_col <- dtt |> 
  select(1)


dark_df1 <- dark |> pluck("Dark") |> as.data.frame() |> 

  bind_cols(sel_col) |> relocate(plots) |> 

  pivot_longer(-c(plots), names_to = "sp", values_to = "dark") |> 
#left_join(obs_df, by = c("plots", "sp")) |>
  mutate(obs = case_when(is.na(dark) ~ 1, T ~ 0),
         dark = case_when(obs == 1 ~ 0, T ~ dark),
         dark05 = case_when(dark > .5 ~ 1, T ~ 0),
         dark06 = case_when(dark > .6 ~ 1, T ~ 0),
         dark07 = case_when(dark > .7 ~ 1, T ~ 0),
         dark08 = case_when(dark > .8 ~ 1, T ~ 0),
         dark09 = case_when(dark > .9 ~ 1, T ~ 0)) 
# ##|> 
# #%>% 
#   # mutate(dark_ses = qnorm(dark, mean = 0, sd = 1),
#   #        dark_inv = tanh(dark_ses),
#   #        dark_inv =  ifelse(dark_inv > 0, dark_inv, 0)) %>%
# mutate(dark75 = quantile(dark, probs = 0.75, na.rm = TRUE),
# dark90 = quantile(dark, probs = 0.90, na.rm = TRUE),
# dark95 = quantile(dark, probs = 0.95, na.rm = TRUE)) |>
# mutate(dark75 = case_when(dark >= dark75 ~ 1, T ~ 0),
# dark90 = case_when(dark >= dark90 ~ 1, T ~ 0),
# dark95 = case_when(dark >= dark95 ~ 1, T ~ 0))


# dark_df1 <- dark_df |>  mutate(dark = case_when(dark > .8 ~ 1,
#                                                 T ~ 0)) |> 
#   left_join(obs_df, by = c("plots", "sp")) |>
#   ungroup() %>% 
#   mutate(pool = dark+obs)


df_all <- dark_df1 |> 
   # left_join(obs_df, by = c("plots", "sp")) |> 
  ungroup() %>% 
  # drop_na() %>% 
  group_by(plots) |> 
  summarise(sum_obs = sum(obs),
            #sum_dark6 = sum(dark06),
            sum_dark7 = sum(dark07),
            #sum_dark8 = sum(dark08),
            #sum_dark9 = sum(dark09),
            # compl = log(sum_obs/sum_dark)) %>% ungroup()
            # sum_dark75 = sum(dark75),
            # sum_dark90 = sum(dark90),
             #sum_dark95 = sum(dark95)
            ) |>
   ungroup()




```



## Dispersal


```{r}

disp <- vroom("dispersal.csv") |> select(1:4) |> drop_na()

disp_clean <- disp %>%
  mutate(sp = str_extract(Epecie, "^\\S+\\s+\\S+") %>% 
           str_replace(" ", ".")) |> 
  select(Predictions.log10MDD, sp)


dispersal_df <- dark_df1 |> select(plots, sp, obs, dark07) |> 
#  filter(obs > 0) |>
  mutate(sp = str_replace(sp, "Schinopsis brasiliensis.*", "Schinopsis.brasiliensis")) |> 
  left_join(disp_clean, by = "sp") |> 
  filter(!(obs == 0 & dark07 == 0)) |> 
  pivot_longer(-c(plots,sp,Predictions.log10MDD), names_to = "div", values_to = "values") |> 
  filter(values > 0) |> 
  group_by(plots, div) |> 
  summarise(meanDispersal = mean(Predictions.log10MDD) ) |> 
  pivot_wider(names_from = div, values_from = meanDispersal) |> 
  rename(dark_MDD = dark07, obs_MDD = obs)


#write.csv(dispersal_df, "03-26-25_PlanilhaMDDFiltrada.csv")

```


## Combining data (Dark div with environmental data)

```{r comb}

dta <- vroom("DDCaatinga_new2.csv") |> 
  clean_names()
  



clean_dt <- dta %>%
  mutate(plots = str_replace(plots, "([A-Z]+)([0-9])$", "\\10\\2")) %>% 

  select(-size_m2, -obs_diver, 
         -dark_0_9, -dark_0_7, -dist_disp_dark, -dist_disp_obs)
  
  
bioclim_names <- c(
  "cdi" = "Chronic anthropogenic disturbance",
  "bio_12" = "Annual Precipitation",
  "bio_7" = "Temperature Annual Range",
  "alt" = "Altitude",
  "bio_2" = "Mean Diurnal Range",
  "bio_3" = "Isothermality",
  "bio_15" = "Precipitation Seasonality",
  "area_ha" = "Area" 
)



#prep_data %>% View()

prep_data <- df_all |> 
  left_join(clean_dt, by = "plots") |> mutate(area_ha  = as.double(area_ha)) |> 
  arrange(plots) |>
  select(-bio_5, -bio_11, -bio_8, -bio_9, -bio_6, -bio_17, -bio_18, -bio_19, -bio_13, -bio_14, -bio_10, -bio_16, -bio_4, -bio_1) |> 
  rename_with(~ recode(., !!!bioclim_names)) %>% 
  left_join(dispersal_df, by = "plots") |> 
  # select(-dark_0_7) |> 
  
pivot_longer(-c(plots, `Chronic anthropogenic disturbance`:`Precipitation Seasonality`, Area), 
               names_to = "div", values_to = "values") |>
  pivot_longer(-c(plots,Area, div, values), 
               names_to = "var", values_to = "val_var")


```

#Figures


### Figura dark e observada

```{r fig}

pool_fig <- prep_data |> 
  #filter(!var == "Annual Precipitation" | !val_var > 1200) %>% 
  filter(div %in% c("sum_obs", "sum_dark7")) |> 
         #!div == "dark_0_7",
         #!div == "sum_obs") |> 
         # ) |> 
 # mutate(val_var = scale(val_var)) |> 
  mutate(div = fct_relevel(div,c("sum_obs","sum_dark7"))) %>% 
  ggplot(aes(x =log10(val_var), y=values, colour=div, fill = div))+ 
  geom_point(alpha = 0.2,size =4) + 
  # geom_smooth(method = 'lm') +
  
  geom_smooth(linewidth =1.5,
              method = 'glm', 
              method.args = list(family = poisson(link = "log")))+
  #scale_y_log10()+
              #method.args = list(family = poisson(link = "log"))) +
 # geom_smooth(method = "gam",  formula = y ~ s(x, bs = "cr", k =5))+
# ggpmisc::stat_poly_eq(
# aes(label = paste(after_stat(eq.label), after_stat(rr.label), after_stat(p.value.label), sep = "~~~")),
# formula = y ~ x,
# parse = TRUE,
# label.x.npc = "right",  # Position the label
# label.y.npc = "top",
# size = 3)+
    facet_wrap(~var, scales = "free")+
  ylab("Number of species")+
  xlab("")+
  scale_color_brewer(palette = "Set1", direction = -1, name = "",
                     labels = c("Observed diversity","Dark diversity"))+
  scale_fill_brewer(palette = "Set1",direction = -1, name = "",
                    labels = c("Observed diversity","Dark diversity"))+
  my_theme
# ?scale_color_brewer
pool_fig




pool_fig2 <- pool_fig + 
  theme(legend.position = c(0.44, 0.15))
ggsave("pool_fig07_atLeast3plots.png", pool_fig2,  height = 12, width = 18)


```

```{r suppfig}
supp_fig <- prep_data |> 
  
  #filter(!var == "Annual Precipitation" | !val_var > 1200) %>% 
  filter(#div %in% c("sum_obs", "sum_dark")) |> 
         !div == "dark_0_7",
         !div == "sum_obs") |> 
         # ) |> 
 # mutate(val_var = scale(val_var)) |> 
 # mutate(div = fct_relevel(div,c("sum_obs","sum_dark"))) %>% 
  ggplot(aes(x =val_var, y=values, colour=div, fill = div))+ 
  geom_point(alpha = 0.2,size =4) + 
  # geom_smooth(method = 'lm') +
  
  geom_smooth(linewidth =1.5,
              method = 'glm', 
              method.args = list(family = poisson(link = "log")))+
  #scale_y_log10()+
              #method.args = list(family = poisson(link = "log"))) +
 # geom_smooth(method = "gam",  formula = y ~ s(x, bs = "cr", k =5))+
 # stat_poly_eq(
 #   aes(label = paste(after_stat(eq.label), after_stat(rr.label), after_stat(p.value.label), sep = "~~~")),
 #   formula = y ~ x,
 #   parse = TRUE,
 #   label.x.npc = "right",  # Position the label
 #   label.y.npc = "top",
 #   size = 3)+
    facet_wrap(~var, scales = "free")+
  ylab("Number of species")+
  xlab("")+
  # scale_color_brewer(palette = "Set1", name = "",
  #                    labels = c("Observed diversity","Dark diversity"))+
  # scale_fill_brewer(palette = "Set1", name = "",
  #                   labels = c("Observed diversity","Dark diversity"))+
  ggtitle("Effect of different thresholds on dark diversity size")+my_theme
# ?scale_color_brewer
supp_fig

ggsave("supp_fig.png", supp_fig,  height = 12, width = 16)
```

## Dispersal distance

```{r disp}

disp_fig <- prep_data |>
  filter(div %in% c("dark_MDD", "obs_MDD")) |> 
  mutate(div = case_when(div == "dark_MDD" ~ "Dark diversity", T ~ "Observed diversity")) |> 
  #ggplot(aes(x=values,colour = div))+geom_histogram()
  ggplot(aes(x = log10(val_var), y=values, colour = div ))+ 
 geom_point(alpha = 0.2,size =4) + 
  # geom_smooth(method = 'lm') +
  
  geom_smooth(linewidth =1.5,
              method = 'lm', 
              )+
   # ggpmisc::stat_poly_eq(
   #  aes(label = paste(after_stat(eq.label), after_stat(rr.label), after_stat(p.value.label), sep = "~~~")),
   #  formula = y ~ x,
   #  parse = TRUE,
   #  label.x.npc = "right",  # Position the label
   #  label.y.npc = "top",
   #  size = 3)+
   # 
  facet_wrap(~var, scales = "free")+
  ylab("log10(Dispersal distance (m))")+
  xlab("")+my_theme+
  theme(legend.title = element_blank(),
         legend.position = c(0.44, 0.15))

disp_fig
  
  
#ggsave("dispersal_distance_atLeast3plots.png", disp_fig,  height = 12, width = 16)

```


# Completeness

```{r comp}

compl_fig <- prep_data |> 
  #filter(!var == "Annual Precipitation" | !val_var > 1200) %>% 
  filter(div %in% c("sum_obs", "sum_dark7")) |> 
  pivot_wider(names_from = div, values_from = values) |> mutate(completeness = log(sum_obs/sum_dark7)) |> 
  dplyr::select(-sum_obs, -sum_dark7) |> 
  #pivot_longer(-c(plots:val_var), names_to = "div", values_to = "values") |> 
  #filter(div == "")
         #!div == "dark_0_7",
         #!div == "sum_obs") |> 
         # ) |> 
 # mutate(val_var = scale(val_var)) |> 
  #mutate(div = fct_relevel(div,c("sum_obs","sum_dark7"))) %>% 
  ggplot(aes(x =log10(val_var), y=completeness))+ 
  geom_point(alpha = 0.2, size =4, colour = "orange", fill = "orange") + 
  # geom_smooth(method = 'lm') +
  
  geom_smooth(method = 'glm', colour = "orange", fill = "orange")+
  #scale_y_log10()+
              #method.args = list(family = poisson(link = "log"))) +
 # geom_smooth(method = "gam",  formula = y ~ s(x, bs = "cr", k =5))+
  # ggpmisc::stat_poly_eq(
  #  aes(label = paste(after_stat(eq.label), after_stat(rr.label), after_stat(p.value.label), sep = "~~~")),
  #  formula = y ~ x,
  #  parse = TRUE,
  #  label.x.npc = "right",  # Position the label
  #  label.y.npc = "top",
  #  size = 3)+
    facet_wrap(~var, scales = "free")+
  ylab("Completeness")+
  xlab("")+my_theme
# ?scale_color_brewer
compl_fig

#ggsave("completeness_fig_atLeast3plots.png", compl_fig,  height = 10, width = 12)




```
# Models

```{r models}

modprep <- prep_data |> #mutate(val_var = log(val_var)) |> 
   mutate(val_var = log10(val_var)) %>% 
  #mutate(Area = scale(Area), val_var = scale(val_var)) |> 
  pivot_wider(names_from = div, values_from = values)|> 
  pivot_wider(names_from = var, values_from = val_var)

modcompl <- prep_data |> 
  mutate(val_var = log10(val_var)) %>% 
  #filter(!var == "Annual Precipitation" | !val_var > 1200) %>% 
  filter(div %in% c("sum_obs", "sum_dark7")) |> 
  pivot_wider(names_from = div, values_from = values) |> mutate(completeness = log(sum_obs/sum_dark7)) |> 
  dplyr::select(-sum_obs, -sum_dark7) |> 
  #pivot_wider(names_from = div, values_from = values)|> 
  pivot_wider(names_from = var, values_from = val_var)


```


## Correlation plots

```{r corr}
#install.packages("ggcorrplot")

library(ggcorrplot)

cp <- modprep %>% select(`Chronic anthropogenic disturbance`:`Precipitation Seasonality`)

cp2 <- cor(cp, use = "complete.obs")



cp_fig <- ggcorrplot(cp2, lab = TRUE, type = "upper", 
           colors = c("blue", "white", "red"))


ggsave("corr_plot.png", cp_fig,  height = 10, width = 12)

```

## Observed diversity

-   Diversidade observada diminui com perturbacao, altitude e precipitation seasonality

-   Diversidade observada aumenta com annual precipitation

```{r modobs}


#
modprepObs <- modprep |> select(sum_obs, `Chronic anthropogenic disturbance`:`Precipitation Seasonality`)

modelo_obs <-  glm(sum_obs ~., data = modprepObs,
                   family = poisson(link = "log"))

car::vif(modelo_obs)

#plot(modelo_obs)
#hist(residuals(modelo_obs_step))

summary(modelo_obs)


modelo_obs_step <- MASS::stepAIC(modelo_obs, direction = "both")
summary(modelo_obs_step)


#summary(modelo_dark_step)
#1-modelo_obs_step$dev/modelo_obs_step$null
```

## Dark diversity

-   Diversidade escura diminui com perturbacao e Isothermality

-   Diversidade escura aumenta com precipitacao e altitude 

```{r moddark}


modprepDD<-modprep |> select(sum_dark7, `Chronic anthropogenic disturbance`:`Precipitation Seasonality`)  
  # mutate(`Annual Precipitation` = scale(`Annual Precipitation`),
  #        `Chronic anthropogenic disturbance` = scale(`Chronic anthropogenic disturbance`),
  #        `Temperature Annual Range` = scale(`Temperature Annual Range`),
  #        Altitude = scale(Altitude),
  #        `Mean Diurnal Range` = scale(`Mean Diurnal Range`),
  #        Isothermality = scale(Isothermality))

modelo_dark <-  glm(sum_dark7 ~., data = modprepDD,family = poisson(link = "log"))
summary(modelo_dark)

#hist(residuals(modelo_dark))
#plot(modelo_dark_step)

modelo_dark_step <- MASS::stepAIC(modelo_dark, direction = "both")
summary(modelo_dark_step)




#1-modelo_dark_step$dev/modelo_dark_step$null
```

## Completeness
```{r modcompl}

modprepCC<- modcompl |> select(completeness, `Chronic anthropogenic disturbance`:`Precipitation Seasonality`)


modcompleteness <- glm(completeness ~., data = modprepCC)  
summary(modcompleteness)


modelo_compl_step <- MASS::stepAIC(modcompleteness, direction = "both")
summary(modelo_compl_step)

```
## Dispersal

-   Dispersao na dark diminui com perturbacao e aumenta com precipitacao.

Seria interessante ver a diferenca na dispersao entre observada e dark. A gente usa isso pra explicar o porque das especies estarem na dark.

```{r moddisp}

modprepMDD<- modprep |> select(dark_MDD,obs_MDD, `Chronic anthropogenic disturbance`:`Precipitation Seasonality`)

modelo_dispObs <-  glm(obs_MDD ~., data = modprepMDD[,-c(1)])

modelo_dispObs_step <- MASS::stepAIC(modelo_dispObs, direction = "both")


#plots(modelo_disp)
#hist(residuals(modelo_disp))
summary(modelo_dispObs_step)


modelo_dispDark <-  glm(dark_MDD ~., data = modprepMDD[,-c(2)])

modelo_dispDark_step <- MASS::stepAIC(modelo_dispDark, direction = "both")

#plots(modelo_disp)
#hist(residuals(modelo_disp))
summary(modelo_dispDark_step)


#1-modelo_disp$dev/modelo_disp$null

```

## Tables

```{r tables}
library(broom)
tidy_obs <- tidy(modelo_obs_step) %>% mutate(Model = "Observed")
tidy_dark <- tidy(modelo_dark_step) %>% mutate(Model = "Dark")
tidy_compl <- tidy(modelo_compl_step) %>% mutate(Model = "Completeness")
tidy_MDDObs <- tidy(modelo_dispObs_step) %>% mutate(Model = "MDDObs")
tidy_MDDDark <- tidy(modelo_dispDark_step) %>% mutate(Model = "MDDDark")




# Combine results into a single table
results_table <- bind_rows(tidy_obs, tidy_dark,tidy_compl, tidy_MDDObs, tidy_MDDDark) %>%
  select(Model, term, estimate, std.error, statistic, p.value) %>%
  mutate(
    estimate = round(estimate, 3),
    std.error = round(std.error, 3),
    statistic = round(statistic, 2),
    p.value = ifelse(p.value < 0.001, "<0.001", round(p.value, 3)) # Format p-values properly
  )

# Rename columns for clarity
colnames(results_table) <- c("Model", "Variable", "Estimate", "Std. Error", "Z value", "p-value")


library("flextable")


# **Option 3: flextable (for Word/HTML)**
flextable(results_table) %>%
  autofit()
```

